---
title: "Casos de COVID-19 em JF  "
author: "Baseado nos dados transmitidos pela PJF"
date: "26/04/2020"
output: html_document
---

```{r setup, include=FALSE}
knitr::opts_chunk$set(echo = TRUE)
```


```{r readshapefiles, echo=FALSE, message=FALSE, warning=FALSE}
library(tidyverse)
library(sf)
library(leaflet)
library(leaflet.extras)

invisible(capture.output( # to silence st_read output
casos.jf <- st_read("D:/data/COVID19_JF/R/results/shapefile/COVID_JF_V3_2604.shp")
))
casos.jf <- st_transform(casos.jf, crs = 4326)
```

```{r retirar os casos discartados, echo=FALSE, message=FALSE, warning=FALSE}
casos.jf <- filter(casos.jf, !stts_cs == "CASO DESCARTADO")
casos.jf$dt_ncls <- as.Date(casos.jf$dt_ncls)
```
# Aviso
A geolocalizao não é exata, um erro aleatorio de 100 metros foi adicionado para evitar identificação de pacientes por terceiros

## Ultimo caso notificado na base : 13/04/2020

## Todos os casos suspeitos desde o 12 de Janeiro 2020
Os casos descartados foram retirados dos dados

```{r display_map_todos_suspeitos, echo=FALSE}
leaflet(casos.jf) %>%
  addTiles( urlTemplate = "https://cartodb-basemaps-{s}.global.ssl.fastly.net/light_all/{z}/{x}/{y}.png") %>%
  setView( lng = -43.35,
           lat = -21.75,
           zoom = 12 ) %>%
  addFullscreenControl() %>% 
  addMarkers(~x, ~y,
             clusterOptions = markerClusterOptions())
```

## Todos os casos confirmados desde o 12 Março 2020
Notamos que somente 40 casos aparecem no mapa.  
Para os casos confirmados que não aparecem no mapa ha varias explicações :  
- Os casos não foram colocados na base de dados  
- Os casos foram colocados, mas o status do caso não foi atualizado quando o caso passou de suspeito para confirmado  
- Não foi possivél geolocalizar o caso  

```{r display_map_todos_confirmados, echo=FALSE}
confirmados.jf <- casos.jf %>% filter(stts_cs == "CONFIRMADO")

leaflet(confirmados.jf) %>%
  addTiles( urlTemplate = "https://cartodb-basemaps-{s}.global.ssl.fastly.net/light_all/{z}/{x}/{y}.png") %>%
  setView( lng = -43.35,
           lat = -21.75,
           zoom = 12 ) %>%
  addFullscreenControl() %>% 
  addMarkers(~x, ~y,
             clusterOptions = markerClusterOptions())
```

## Mapa dos casos suspeitos ativos semana por semana
### Metodologia
Para o mapa de cada data consideramos que o caso é ativo uma semana antes da notificação e deixa de ser ativo duas semanas depois da notificacão

```{r calcular os casos ativos a cada semana, echo=FALSE, message=FALSE, warning=FALSE}
casos.jf$data_init <- casos.jf$dt_ncls - 7
casos.jf$data_fim <- casos.jf$dt_ncls + 14

casos.jf.0215 <- casos.jf %>% filter(data_init <= as.Date('2020-02-15'),
                                     data_fim >= as.Date('2020-02-15'))

casos.jf.0222 <- casos.jf %>% filter(data_init <= as.Date('2020-02-22'),
                                     data_fim >= as.Date('2020-02-22'))

casos.jf.0301 <- casos.jf %>% filter(data_init <= as.Date('2020-03-01'),
                                     data_fim >= as.Date('2020-03-01'))

casos.jf.0308 <- casos.jf %>% filter(data_init <= as.Date('2020-03-08'),
                                     data_fim >= as.Date('2020-03-08'))

casos.jf.0315 <- casos.jf %>% filter(data_init <= as.Date('2020-03-15'),
                                     data_fim >= as.Date('2020-03-15'))

casos.jf.0322 <- casos.jf %>% filter(data_init <= as.Date('2020-03-22'),
                                     data_fim >= as.Date('2020-03-22'))

casos.jf.0401 <- casos.jf %>% filter(data_init <= as.Date('2020-04-01'),
                                     data_fim >= as.Date('2020-04-01'))

casos.jf.0408 <- casos.jf %>% filter(data_init <= as.Date('2020-04-08'),
                                     data_fim >= as.Date('2020-04-08'))
```

### Casos suspeitos ativos o 15 de Feveiro 2020
```{r display_map_suspeitos_0215, echo=FALSE}
leaflet(casos.jf.0215) %>%
  addTiles( urlTemplate = "https://cartodb-basemaps-{s}.global.ssl.fastly.net/light_all/{z}/{x}/{y}.png") %>%
  setView( lng = -43.35,
           lat = -21.75,
           zoom = 12 ) %>%
  addFullscreenControl() %>% 
  addMarkers(~x, ~y,
             clusterOptions = markerClusterOptions())
```

### Casos suspeitos ativos o 22 de Feveiro 2020
```{r display_map_suspeitos_0222, echo=FALSE}
leaflet(casos.jf.0222) %>%
  addTiles( urlTemplate = "https://cartodb-basemaps-{s}.global.ssl.fastly.net/light_all/{z}/{x}/{y}.png") %>%
  setView( lng = -43.35,
           lat = -21.75,
           zoom = 12 ) %>%
  addFullscreenControl() %>% 
  addMarkers(~x, ~y,
             clusterOptions = markerClusterOptions())
```

### Casos suspeitos ativos o 01 de Março 2020
```{r display_map_suspeitos_0301, echo=FALSE}
leaflet(casos.jf.0301) %>%
  addTiles( urlTemplate = "https://cartodb-basemaps-{s}.global.ssl.fastly.net/light_all/{z}/{x}/{y}.png") %>%
  setView( lng = -43.35,
           lat = -21.75,
           zoom = 12 ) %>%
  addFullscreenControl() %>% 
  addMarkers(~x, ~y,
             clusterOptions = markerClusterOptions())
```

### Casos suspeitos ativos o 08 de Março 2020
```{r display_map_suspeitos_0308, echo=FALSE}
leaflet(casos.jf.0308) %>%
  addTiles( urlTemplate = "https://cartodb-basemaps-{s}.global.ssl.fastly.net/light_all/{z}/{x}/{y}.png") %>%
  setView( lng = -43.35,
           lat = -21.75,
           zoom = 12 ) %>%
  addFullscreenControl() %>% 
  addMarkers(~x, ~y,
             clusterOptions = markerClusterOptions())
```

### Casos suspeitos ativos o 15 de Março 2020
```{r display_map_suspeitos_0315, echo=FALSE}
leaflet(casos.jf.0315) %>%
  addTiles( urlTemplate = "https://cartodb-basemaps-{s}.global.ssl.fastly.net/light_all/{z}/{x}/{y}.png") %>%
  setView( lng = -43.35,
           lat = -21.75,
           zoom = 12 ) %>%
  addFullscreenControl() %>% 
  addMarkers(~x, ~y,
             clusterOptions = markerClusterOptions())
```

### Casos suspeitos ativos o 22 de Março 2020
```{r display_map_suspeitos_0322, echo=FALSE}
leaflet(casos.jf.0322) %>%
  addTiles( urlTemplate = "https://cartodb-basemaps-{s}.global.ssl.fastly.net/light_all/{z}/{x}/{y}.png") %>%
  setView( lng = -43.35,
           lat = -21.75,
           zoom = 12 ) %>%
  addFullscreenControl() %>% 
  addMarkers(~x, ~y,
             clusterOptions = markerClusterOptions())
```

### Casos suspeitos ativos o 01 de Abril 2020
```{r display_map_suspeitos_0401, echo=FALSE}
leaflet(casos.jf.0401) %>%
  addTiles( urlTemplate = "https://cartodb-basemaps-{s}.global.ssl.fastly.net/light_all/{z}/{x}/{y}.png") %>%
  setView( lng = -43.35,
           lat = -21.75,
           zoom = 12 ) %>%
  addFullscreenControl() %>% 
  addMarkers(~x, ~y,
             clusterOptions = markerClusterOptions())
```

### Casos suspeitos ativos o 08 de Abril 2020
Aviso : o numero de caso suspeitos ativos é inferior a data precedente, provavelmente por falta de atualização da base de dados
```{r display_map_suspeitos_0408, echo=FALSE}
leaflet(casos.jf.0408) %>%
  addTiles( urlTemplate = "https://cartodb-basemaps-{s}.global.ssl.fastly.net/light_all/{z}/{x}/{y}.png") %>%
  setView( lng = -43.35,
           lat = -21.75,
           zoom = 12 ) %>%
  addFullscreenControl() %>% 
  addMarkers(~x, ~y,
             clusterOptions = markerClusterOptions())
```